臺灣臺中地方法院刑事裁定
111年度聲字第1299號
聲  請  人  臺灣臺中地方檢察署檢察官
被      告  吳峻豪


                    （現在法務部○○○○○○○○○○○執行中）
上聲請人因受刑人數罪併罰有二裁判以上，聲請定其應執行之刑
（111年度執聲字第968號、111年度執字第3019號），本院裁定
如下：
    主    文
甲○○因犯如附表所示之各罪，所處如附表所示之刑，應執行有期
徒刑拾年捌月。
    理    由
一、聲請意旨略以：上開受刑人犯數罪，先後經判決確定如附表
    ，應依刑法第53條、第51條第5款，定應執行之刑，爰依刑
    事訴訟法第477條第1項之規定聲請裁定等語。
二、按如有刑法第50條第1項但書情形，受刑人請求檢察官聲請
    定應執行刑者，依第51條規定定之，刑法第50條第2項定有
    明文。次按數罪併罰，有二裁判以上者，依刑法第51條之規
    定，定其應執行之刑，刑法第53條定有明文。又數罪併罰，
    分別宣告其罪之刑，如宣告多數有期徒刑者，於各刑中之最
    長期以上，各刑合併之刑期以下，定其刑期。但不得逾三十
    年。刑法第51條第5款亦定有明文。再按法律上屬於自由裁
    量之事項，有其外部性界限及內部性界限，並非概無拘束，
    依據法律之具體規定，法院應在其範圍選擇為適當之裁判者
    ，為外部性界限；而法院為裁判時，應考量法律之目的，及
    法律秩序之理念所在者，為內部性界限。法院為裁判時，二
    者均不得有所踰越（最高法院80年台非字第473號判例意旨
    可資參照）。是以數罪併罰，有二裁判以上，定其應執行之
    刑時，固屬於法院自由裁量之事項，然仍應受前揭外部性界
    限及內部性界限之拘束。另按依刑法第53條應依刑法第51條
    第5款之規定，定其應執行之刑者，由該案犯罪事實最後判
    決之法院之檢察官，聲請該法院裁定之，刑事訴訟法第477
    條第1項定有明文；而該條所謂該案犯罪事實最後判決之法 
    院，係指最後審理事實諭知罪刑之法院而言（最高法院93年
    度台非字第160號判決意旨參照）。　　　　
三、查本件受刑人因犯如附表所示各罪，經臺灣臺南地方法院、
    臺灣高等法院臺中分院、臺灣高等法院、本院先後判處如附
    表所示之刑（如附表所示之宣告刑其中最長期為附表編號18
    之有期徒刑2年，各宣告刑合計為有期徒刑86年，其中編號2
    、3案件，業經臺灣高等法院臺中分院以109年度金上訴字第
    302號判決定應執行有期徒刑1年5月；編號4、5案件，業經
    臺灣臺南地方法院以109年度訴緝字第2號判決定應執行有期
    徒刑3年6月；編號7、8案件，業經本院以108年度金訴字第1
    43號判決定應執行有期徒刑2年；編號9至11案件，業經本院
    以109年度金訴字第14號判決定應執行有期徒刑2年5月；編
    號14至17案件，業經臺灣高等法院臺中分院以109年度金上
    訴字第1085、1089號判決定應執行之刑2年2月；編號19、20
    案件，業經本院以109年度原金訴字第7號判決定應執行之刑
    1年5月），並均經分別確定在案，且本院為最後審理事實諭
    知罪刑（即附表編號21之罪刑）之法院，有上開案件判決書
    及臺灣高等法院被告前案紀錄表在卷可憑。是以，本院定應
    執行刑，不得逾越刑法第51條第5款所定法律之外部界限；
    亦應受內部界限之拘束，即不得重於上開判決所定執行刑即
    附表編號2、3之有期徒刑1年5月及附表編號4、5之有期徒刑
    3年6月及編號7、8之有期徒刑2年及編號9至11之有期徒刑2
    年5月及編號14至17之有期徒刑2年2月及編號19至20之有期
    徒刑1年5月與附表編號1、6、12、13、18、21之有期徒刑共
    6年7月之總和。茲聲請人依受刑人之請求（見卷附臺灣臺中
    地方檢察署刑法第50條第1項但書案件是否請求定應執行刑
    調查表）向本院聲請定其應執行之刑，本院認為本件聲請與
    首揭法條規定尚無不合，應予准許，復參酌受刑人所犯如附
    表所示各罪之犯罪態樣、時間間隔、侵害法益，暨考量各罪
    合併後之不法內涵、罪責原則及合併刑罰所生之效果等情，
    依限制加重原則，並經徵詢受刑人之意見（最高法院110年
    度台抗大字第489號裁定意旨參照），受刑人表示無意見等
    節，有本院陳述意見表在卷為憑，定其應執行之刑。
四、依刑事訴訟法第477條第1項，刑法第53條、第50條第2項、
    第51條第5款，裁定如主文。　
中　　華　　民　　國　  111  　年　　6　　月　　14    日
                  刑事第十三庭  法  官  林德鑫
上正本證明與原本無異。
如不服本裁定，應於送達後五日內，向本院提出抗告狀。（應附
繕本）
                                書記官  高郁婷
中　　華　　民　　國 　 111  　年　　6　　月　　14　　日
附表：受刑人甲○○定應執行之刑案件一覽表　
編       號            1           2            3 罪       名  偽造印文 詐欺 詐欺 宣  告  刑  有期徒刑3月 有期徒刑1年3月 有期徒刑1年2月 犯 罪 日 期  108.11.26 107.02.02 107.01.31 偵查（自訴）機關年度及案號  臺灣臺中地方檢察署109年度偵字第131號 臺灣臺中地方檢察署107年度偵字第11858號 臺灣臺中地方檢察署107年度偵字第11858號 最後事實審 法院 臺灣臺中地方法院 臺灣高等法院臺中分院 臺灣高等法院臺中分院  案號 109年度中簡字第328號 109年度金上訴字第302號 109年度金上訴字第302號  判決日期 109.02.26 109.05.19 109.05.19 確定判決 法院 臺灣臺中地方法院 臺灣高等法院臺中分院 臺灣高等法院臺中分院  案號 109年度中簡字第328號 109年度金上訴字第302號 109年度金上訴字第302號  判決確定日期 109.03.31 109.06.15 109.06.15 是否為得易科罰金之案件  得易科罰金、得易服社會勞動 不得易科罰金、不得易服社會勞動 不得易科罰金、不得易服社會勞動 備       註  臺灣臺中地方檢察署109年度執字第5232號 臺灣臺中地方檢察署109年度執字第9396號 臺灣臺中地方檢察署109年度執字第9396號 

編       號            4           5            6 罪       名  詐欺 詐欺 詐欺 宣  告  刑  有期徒刑1年2月（20罪） 有期徒刑9月（26罪） 有期徒刑1年4月 犯 罪 日 期  106.11.17~107.01.09 106.11.19~107.01.10 107.01.31 偵查（自訴）機關年度及案號  臺灣臺南地方檢察署107年度偵字第2109、2878號 臺灣臺南地方檢察署107年度偵字第2109、2878號 臺灣臺中地方檢察署107年度少連偵字第313號 最後事實審 法院 臺灣臺南地方法院 臺灣臺南地方法院 臺灣臺中地方法院  案號 109年度訴緝字第2號 109年度訴緝字第2號 108年度訴緝字第298號  判決日期 109.04.15 109.04.15 109.02.07 確定判決 法院 臺灣臺南地方法院 臺灣臺南地方法院 臺灣臺中地方法院  案號 109年度訴緝字第2號 109年度訴緝字第2號 108年度訴緝字第298號  判決確定日期 109.07.10 109.07.10 109.07.21 是否為得易科罰金之案件  不得易科罰金、不得易服社會勞動 不得易科罰金、不得易服社會勞動 不得易科罰金、不得易服社會勞動 備       註  臺灣臺中地方檢察署109年度執助字第2085號 臺灣臺中地方檢察署109年度執助字第2085號 臺灣臺中地方檢察署109年度執字第11584號 

編       號            7           8            9 罪       名  詐欺 詐欺 詐欺 宣  告  刑  有期徒刑1年5月 有期徒刑1年4月（2罪） 有期徒刑1年5月 犯 罪 日 期  107.01.30~107.01.31 107.01.30~107.01.31 107.06.26 偵查（自訴）機關年度及案號  臺灣臺中地方檢察署107年度少連偵字第397號 臺灣臺中地方檢察署107年度少連偵字第397號 臺灣臺中地方檢察署108年度偵緝字第1759號 最後事實審 法院 臺灣臺中地方法院 臺灣臺中地方法院 臺灣臺中地方法院  案號 108年度金訴字第143號 108年度金訴字第143號 109年度金訴字第14號  判決日期 109.02.26 109.02.26 109.03.11 確定判決 法院 臺灣臺中地方法院 臺灣臺中地方法院 臺灣臺中地方法院  案號 108年度金訴字第143號 108年度金訴字第143號 109年度金訴字第14號  判決確定日期 109.07.21 109.07.21 109.07.21 是否為得易科罰金之案件  不得易科罰金、不得易服社會勞動 不得易科罰金、不得易服社會勞動 不得易科罰金、不得易服社會勞動 備       註  臺灣臺中地方檢察署109年度執字第11468號 臺灣臺中地方檢察署109年度執字第11468號 臺灣臺中地方檢察署109年度執字第11585號 

編       號            10           11            12 罪       名  詐欺 詐欺 詐欺 宣  告  刑  有期徒刑1年3月 有期徒刑1年1月（2罪） 有期徒刑1年1月 犯 罪 日 期  107.06.26 107.06.26 107.07.18 偵查（自訴）機關年度及案號  臺灣臺中地方檢察署108年度偵緝字第1759號 臺灣臺中地方檢察署108年度偵緝字第1759號 臺灣士林地方檢察署107年度偵字第11080號 最後事實審 法院 臺灣臺中地方法院 臺灣臺中地方法院 臺灣高等法院  案號 109年度金訴字第14號 109年度金訴字第14號 109年度上訴字第1679號  判決日期 109.03.11 109.03.11 109.06.30 確定判決 法院 臺灣臺中地方法院 臺灣臺中地方法院 臺灣高等法院  案號 109年度金訴字第14號 109年度金訴字第14號 109年度上訴字第1679號  判決確定日期 109.07.21 109.07.21 109.07.28 是否為得易科罰金之案件  不得易科罰金、不得易服社會勞動 不得易科罰金、不得易服社會勞動 不得易科罰金、不得易服社會勞動 備       註  臺灣臺中地方檢察署109年度執字第11585號 臺灣臺中地方檢察署109年度執字第11585號 臺灣臺中地方檢察署109年度執助字第1695號 

編       號            13           14            15 罪       名  詐欺 詐欺 詐欺 宣  告  刑  有期徒刑1年4月 有期徒刑1年1月 有期徒刑1年2月（8罪） 犯 罪 日 期  107.02.05 107.01.29 107.02.02~107.02.09 偵查（自訴）機關年度及案號  臺灣臺中地方檢察署107年度少連偵字第478號 臺灣臺中地方檢察署107年度偵字第5502、8672、9658、12827號、107年度少連偵字第177號、107年度少連偵字第275、395號、107年度偵字第20133號、107年度少連偵字第275號、107年度偵字第11858號 臺灣臺中地方檢察署107年度偵字第5502、8672、9658、12827號、107年度少連偵字第177號、107年度少連偵字第275、395號、107年度偵字第20133號、107年度少連偵字第275號、107年度偵字第11858號 最後事實審 法院 臺灣臺中地方法院 臺灣高等法院臺中分院 臺灣高等法院臺中分院  案號 108年度金訴字第103號 109年度金上訴字第1085、1089號 109年度金上訴字第1085、1089號  判決日期 109.02.13 109.06.30 109.06.30 確定判決 法院 臺灣臺中地方法院 臺灣高等法院臺中分院 臺灣高等法院臺中分院  案號 108年度金訴字第103號 109年度金上訴字第1085、1089號 109年度金上訴字第1085、1089號  判決確定日期 109.07.29 109.08.04 109.08.04 是否為得易科罰金之案件  不得易科罰金、不得易服社會勞動 不得易科罰金、不得易服社會勞動 不得易科罰金、不得易服社會勞動 備       註  臺灣臺中地方檢察署109年度執字第14268號 臺灣臺中地方檢察署110年度執字第14370號 臺灣臺中地方檢察署110年度執字第14370號 

編       號            16           17            18 罪       名  詐欺 詐欺 詐欺 宣  告  刑  有期徒刑1年5月 有期徒刑1年1月（10罪） 有期徒刑2年 犯 罪 日 期  107.02.05~107.02.06 107.02.02~107.02.09 107.06.29~107.07.04 偵查（自訴）機關年度及案號  臺灣臺中地方檢察署107年度偵字第5502、8672、9658、12827號、107年度少連偵字第177號、107年度少連偵字第275、395號、107年度偵字第20133號、107年度少連偵字第275號、107年度偵字第11858號 臺灣臺中地方檢察署107年度偵字第5502、8672、9658、12827號、107年度少連偵字第177號、107年度少連偵字第275、395號、107年度偵字第20133號、107年度少連偵字第275號、107年度偵字第11858號 臺灣臺中地方檢察署107年度偵字第26359號 最後事實審 法院 臺灣高等法院臺中分院 臺灣高等法院臺中分院 臺灣高等法院臺中分院  案號 109年度金上訴字第1085、1089號 109年度金上訴字第1085、1089號 109年度金上訴字第1041號  判決日期 109.06.30 109.06.30 109.08.11 確定判決 法院 臺灣高等法院臺中分院 臺灣高等法院臺中分院 臺灣高等法院臺中分院  案號 109年度金上訴字第1085、1089號 109年度金上訴字第1085、1089號 109年度金上訴字第1041號  判決確定日期 109.08.04 109.08.04 109.09.14 是否為得易科罰金之案件  不得易科罰金、不得易服社會勞動 不得易科罰金、不得易服社會勞動 不得易科罰金、不得易服社會勞動 備       註  臺灣臺中地方檢察署110年度執字第14370號 臺灣臺中地方檢察署110年度執字第14370號 臺灣臺中地方檢察署109年度執字第14342號 

編       號            19           20            21 罪       名  詐欺 詐欺 駕駛動力交通工具發生交通事故致人傷害逃逸 宣  告  刑  有期徒刑1年4月 有期徒刑1年3月 有期徒刑7月 犯 罪 日 期  108.09.27 108.09.26 108.10.08 偵查（自訴）機關年度及案號  臺灣臺中地方檢察署109年度少連偵字第10號 臺灣臺中地方檢察署109年度少連偵字第10號 臺灣臺中地方檢察署110年度偵字第11488號 最後事實審 法院 臺灣臺中地方法院 臺灣臺中地方法院 臺灣臺中地方法院  案號 109年度原金訴字第7號 109年度原金訴字第7號 110年度交訴字第272號  判決日期 109.10.13 109.10.13 110.12.27 確定判決 法院 臺灣臺中地方法院 臺灣臺中地方法院 臺灣臺中地方法院  案號 109年度原金訴字第7號 109年度原金訴字第7號 110年度交訴字第272號  判決確定日期 109.12.04 109.12.04 111.02.07 是否為得易科罰金之案件  不得易科罰金、不得易服社會勞動 不得易科罰金、不得易服社會勞動 不得易科罰金、不得易服社會勞動 備       註  臺灣臺中地方檢察署110年度執字第14369號 臺灣臺中地方檢察署110年度執字第14369號 臺灣臺中地方檢察署111年度執字第3019號